【裁判字號】    97,自更(二),10
【裁判日期】    980918
【裁判案由】    偽造文書等
【裁判全文】
臺灣臺北地方法院刑事裁定          97年度自更(二)字第10號
自  訴  人  卯○○（辰○○○○.
被      告  VAINO HAS.
            EDWARD Y..
                    C.A. .
            WILLIAM F.
            IVY TAK L.
            GERALD VA.
            ANDREW CA.
            WESLEY AL.
            FRANCISCA.
            PAUL A. T.
            JEROLD A..
            DAVID V. .
            C. BERNAR.
            丑○○
            庚○○
                    91107.
            寅○○
            子○
            丙○
            辛○○
上被告等因偽造文書等案件，經自訴人提起自訴，前經本院84年
度自字第905號判決自訴不受理，自訴人提起上訴，經臺灣高等
法院94年度上訴字第1791號撤銷原判決，發回本院更審，再經本
院95年度自更（一）字第12號判決自訴不受理，自訴人提起上訴
，經臺灣高等法院97年度上訴字第2163號撤銷原判決，發回本院
更審，本院裁定如下︰
    主  文
本件自訴駁回。
    理  由
壹、程序方面：
一、按法官有刑事訴訟法第17條所規定自行迴避事由以外之情形
    ，足認其執行職務有偏頗之虞者，當事人得聲請法官迴避，
    刑事訴訟法第18條第2款定有明文。復按當事人聲請法官迴
    避，以有具體事實足認其執行職務有偏頗之情形為限；刑事
    訴訟法第18條第2款規定，得聲請法官迴避原因之所謂「足
    認其執行職務有偏頗之虞者」，係指以一般通常之人所具有
    之合理觀點，對於該承辦法官能否為公平之裁判，均足產生
    懷疑，且此種懷疑之發生，存有其完全客觀之原因，而非僅
    出諸當事人自己主觀之判斷者，始足當之（最高法院18年抗
    字第149號、79年台抗字第318號判例要旨參照）。經查，自
    訴人卯○○固以民國97年9月2日之「刑事異議、抗告（1）
    及97.9.2.晨閱全卷狀」、97年12月10日之「刑事異議、上
    訴抗告（5）、及97.12.10.或12閱全卷狀」，聲請承辦本案
    之法官迴避（見本院97年度自更（二）字第10號卷第58頁、
    第229頁），業經臺灣高等法院於98年9月7日以98年度抗字
    第889號裁定駁回確定，有臺灣高等法院98年度抗字第889號
    裁定附卷可稽，合先敘明。
二、按「被告、自訴人、告訴人、附帶民事訴訟當事人、代理人
    、辯護人、輔佐人或被害人為接受文書之送達，應將其住所
    、居所或事務所向法院或檢察官陳明。被害人死亡者，由其
    配偶、子女或父母陳明之。如在法院所在地無住所、居所或
    事務所者，應陳明以在該地有住所、居所或事務所之人為送
    達代收人」、「應受送達人雖未為第55條之陳明，而其住所
    、居所或事務所為書記官所知者，亦得向該處送達之；並得
    將應送達之文書掛號郵寄」，刑事訴訟法第55條第1項、第
    57條分別定有明文。經查：自訴人雖於書狀載有外國地址，
    惟未陳明為其住、居所，另其原設籍臺北市○○路○段198之
    2號3樓，但經本院查詢其戶籍資料已註記「遷出國外」，所
    陳報之臺北郵政117之317號信箱亦顯非自訴人之住、居所，
    且前經多次送達均因招領逾期而退回；則自訴人既未依刑事
    訴訟法第55條陳明其在本院所在地之住居所或事務所，亦未
    陳明在本院所在地有住居所或事務所之人為送達代收人，則
    依同法第57條規定，本院自得向自訴人之事務所即臺北市○○區○○路3段132號7樓為送達，合先敘明。
三、按犯罪之被害人得提起自訴，又自訴之提起，應委任律師行
    之，刑事訴訟法第319條第1項前段、第2項分別定有明文。
    復按依據民事訴訟法第466條之1第1項於第三審上訴採強制
    律師代理制，但上訴人或其法定代理人具有律師資格者，不
    在此限之規定之法理，自訴人具有律師資格者，無須委任律
    師為代理人（最高法院94年度第6、7次刑事庭會議決議參照
    ）。經查，自訴人因違反律師法，經付懲戒決議應予除名確
    定，並自98年6月26日生效，此有臺灣高等法院民國98年8月
    21日院通文正字第0980005488號函在卷可稽，是自訴人自98
    年6月26日起，依法已不得充任律師並執行律師業務，惟自
    訴人固於之自訴意旨所述，其係本案被告等所為各該犯罪行
    為之被害人，其雖無委任律師進行自訴，惟於本件經臺灣高
    等法院於97年5月20日經判決撤銷發回，於97年8月5日繫屬
    於本院時，迄至98年6月26日前，仍具有律師資格，此有臺
    北律師公會96年1月10日九六北律文字第052號函、98年5月
    20日九八北律文字第495號函在卷可稽（見本院95年度自更
    （一）字第12號卷第34頁、97年度自更（二）字第10號卷第
    280頁），故其於本件更審程序所提起之自訴尚屬合法。
四、至「巳○○○○○律師事務所」固以98年3月11日之刑事追
    加（1）狀，追加為本案之自訴人（見本院97年度自更（二
    ）字第10號卷第259頁），惟其並未具體陳明其究因何等犯
    罪被害、相關之犯罪事實及被害情節為何，是難認其具有犯
    罪被害人之適格，揆諸前揭規定，自不得追加為本案之自訴
    人。
五、再按於第一審辯論終結前，得就與本案相牽連之犯罪或本罪
    之誣告罪，追加起訴。有下列情形之一者，為相牽連之案件
    ：一、一人犯數罪者；二、數人共犯一罪或數罪者；三，數
    人同時在同一處所各別犯罪者；四、犯與本罪有關係之藏匿
    人犯、湮滅證據、偽證、贓物各罪者。又自訴程序，準用刑
    事訴訟法第265條追加起訴之規定。刑事訴訟法第265條第1
    項、第7條、第343條分別定有明文。經查，自訴人固於84年
    8 月3日自訴狀列舉被告史癸○、乙○○、己○○、艾巫‧
    袁、葛雷‧霍琳斯萵斯、安德魯斯‧可斯鐵雷諾、威斯理‧
    拉希、丁○○○○‧阿拉雜、戊○‧吞那、壬○‧克雷哥、
    甲○‧啃羊、白拿‧可夫曼，及其等之犯罪事實。惟自訴人
    於91年2月20日之刑事陳報狀所增列之被告丑○○、庚○○
    、寅○○、子○（見本院84年度自字第905號卷 (四)第206
    頁）及於91年10月30日之刑事閱卷聲請狀所增列之被告丙○
    （見同上卷第226頁），均僅於各該訴狀之案由欄空泛記載
    ：右被告（應係包括先前已列之被告及各該增列之被告）涉
    犯擄人勒贖、組織犯罪防制條例等案件云云，惟各該增列之
    被告之具體犯罪事實則付之闕如，實無從得知該2次追加起
    訴部分與先前自訴部分有何相牽連之關係，或是否係犯先前
    自訴部分犯罪之誣告罪。又自訴人於94年5月30日之刑事上
    訴理由（一）狀所增列之被告辛○○（見臺灣高等法院94年
    度上訴字第1791號卷第8頁），係於第一審判決作成後之第
    二審上訴程序始行追加，且亦僅於該上訴理由狀記載：被告
    （應係包括先前已列之被告及該增列之被告）涉犯擄人勒贖
    、組織犯罪防制條例等案件云云，惟無從得知該增列之被告
    之具體犯罪事實，及該次追加起訴部分與先前自訴部分有何
    相牽連之關係，或是否係犯先前自訴部分犯罪之誣告罪。再
    者，自訴人復於98年3月11日之刑事追加（1）狀及同年月20
    日之刑事補正（1）狀增列被告辛○○、駱陳素芳、胡欣怡
    、胡再發、邵曉柔、葉聖英（見本院97年度自更（二）字第
    10號卷第259頁、第263至264頁），且主張：被告辛○○在
    其97 年8月25日之「民事強制執行聲請暨聲明異議（十二）
    狀」、案號96年度執字第68355號股別正股，以撰狀人辛○○「律師」名義，以立昌有限公司、進興起重工程有限公司
    之名義提出該狀，並於該狀登載不實謂：「卯○○之前科包
    含竊盜等數十項罪名」，而與其餘增列之被告共同涉犯誣告
    罪、行使公文書登載不實罪、行使偽造或變造私文書罪、竊
    盜、妨害秘密及妨害電腦使用罪、誹謗罪、行使業務登載不
    實罪云云，惟仍無從得知該次追加起訴部分與先前自訴部分
    有何相牽連之關係，或是否係犯先前自訴部分犯罪之誣告罪
    。是揆諸前揭規定，上開4次追加起訴皆難謂符合法定要件
    ，均不生追加起訴之效力。
六、按法院或受命法官得於第一次審判期日前訊問自訴人、被告
    及調查證據，訊問及調查結果，如認為案件有刑事訴訟法第
    第252條第6款被告死亡之情形者，得以裁定駁回自訴，刑事
    訴訟法第326條第1項、第3項分別定有明文。經查，被告乙○○、壬○‧克雷哥業已死亡，此有外交部條約法律司95年
    2月22日條二字第09502063480號、第09502063500號函在卷
    可稽（見臺灣高等法院94年度上訴字第1791號卷第109頁、
    第114頁）。爰就該二被告部分，以裁定駁回本件自訴。
貳、實體方面：
一、自訴意旨略以：自訴人卯○○取得中華民國、美國2國律師
    執照，且擁有美國耶魯大學法律碩士及法學博士之學位，每
    年執業收入常達數百萬美元之譜。被告史癸○、乙○○、戊○‧吞那、壬○‧克雷哥、甲○‧啃羊、白拿‧可夫曼係美
    國法官，被告己○○、葛雷‧霍琳斯萵斯、安德魯斯‧可斯
    鐵雷諾、威斯理‧拉希、丁○○○○‧阿拉雜係美國律師，
    被告艾巫‧袁係葛雷‧霍琳斯萵斯之妻兼助理，上開被告等
    因覬覦自訴人之客戶市場，乃基於犯意聯絡及行為分擔，共
    謀貪污、舞弊、違法、瀆職之行為，且共同向自訴人威脅、
    恐嚇及擄人勒贖，並抹黑自訴人。其等具體之犯罪事實為：
    (一)自訴人確屬美國聯邦法院律師，惟被告己○○竟於其業務
      上所製作之文書，登載自訴人非聯邦法院律師之不實事項
      ，且於民國83年10月5日美國聯邦法院所記載之庭訊筆錄
      中，亦當庭為上開不實事項之陳述。又被告己○○於上開
      業務上所製作之文書中，亦指稱自訴人呈送法院之申請狀
      為「毫無事實及法律根據」，惟聯邦法院既從未對自訴人
      為上開認定，則被告己○○於上開業務上所製作之文書登
      載其明知為不實之事項，並持以於臺灣地區行使，致自訴
      人受損害，故該被告涉犯行使業務上登載不實文書之罪嫌
      。
    (二)自訴人未曾以被告己○○之代理人自居，惟該被告竟於其
      業務上所製作之文書，登載自訴人未獲其授權而代理該被
      告之不實事項。又被告己○○於上開業務上所製作之文書
      中，諉稱該文書業由其及其秘書GERI D. Hollins於84年4
      月12日貼足郵資後，寄送至自訴人臺灣之住址，惟該文書
      交寄自訴人之日期乃遲至同年月18日，且郵資亦顯然不足
      ，故該被告涉犯行使業務上登載不實文書之罪嫌。
    (三)被告己○○及其他共同被告於其等業務上所製作而呈遞美
      國法院之文書中，登載自訴人為未委任律師進行訴訟，惟
      自訴人於所有訴訟案件中均委任律師出庭，是本案被告等
      執稱自訴人具有美國午○民事訴訟法第391條 (b)之行為
      ，而為未委任律師代理之「麻煩當事人」（vexatious
      litigant）乙節，容與事實相背，從而被告等於上開業務
      上所製作之文書登載其等明知為不實之事項，並持以於臺
      灣地區行使，且以午○律師公會及法院之名為工具，以達
      損害自訴人名譽之目的。又訴外人即美國聯邦法官TEVRIZ
      IAN、MARIANA R.PFAEIZER均未曾對自訴人為「麻煩當事
      人」之宣告，且當時聯邦並無上開法律。再者，自訴人依
      午○法律提出之訴訟經聯邦法院駁回者，本得就同一事件
      於午○法院重新起訴，如係因未努力進行訴訟而遭法院駁
      回者，亦得就同一事件再行起訴，且自訴人客戶及親戚之
      案件，與自訴人本人無涉。足見本案被告等指摘自訴人為
      「麻煩當事人」，乃涉犯行使偽造文書罪嫌。
    (四)被告己○○、艾巫‧袁、葛雷‧霍琳斯萵斯、安德魯斯‧
      可斯鐵雷諾、威斯理‧拉希、丁○○○○‧阿拉雜於自為
      當事人，事實上未花費律師費之情況下，與被告史癸○、
      乙○○、壬○‧克雷哥、白拿‧可夫曼共同要求自訴人應
      給付約美金100萬元之律師費，並應提供美金4,700多萬元
      以擔保被告等之律師費，始能進行案件，再由被告等行使
      記載上開事項之文書，進而停止自訴人之午○律師執業權
      利。被告等復串通律師協會及法官，基於種族歧視之心態
      ，使午○地方法院、聯邦地方法院、午○高等法院、午○
      最高法院皆逕判決自訴人敗訴或不予審理自訴人之案件，
      午○高等法院並命令下級法院在收取美金30多萬元賄款前
      ，將所有自訴人所提之訴駁回。又被告己○○、葛雷‧霍
      琳斯萵斯在無代理權下偽造其他當事人之文書，欲交由聯
      邦法官簽名，故被告等共同涉犯行使偽造文書罪嫌。
    (五)被告等共謀將上開登載不實之文書及訴外人ROBINH.GILB
      ERT所撰之文書，散布於中華民國、美國各地，以誹謗自
      訴人之名譽，並進而共謀停止自訴人在午○法院執業律師
      之權利。又被告等串通午○律師公會之法官JOANNE EARLS
      ROBBINS故意將自訴人送達之文件丟棄，未歸入卷宗或列
      為證據，而竟為「缺席判決」，該會並將上開登載不實之
      判決書以副本送給訴外人DONALD R. STEEDMAN及CYDNEY
      BATCHELOR，再由該2人送給被告己○○等人傳遞於臺灣各
      地，致損害自訴人之名譽，使自訴人於臺灣及世界各地無
      從繼續進行舊案及代理新案。再者，本案被告等均屢次於
      業務上所製作之文書誹謗自訴人為「麻煩原告」，被告己○○復誹謗自訴人為「公司的工具」、「以公司為殼來告
       」，上開文書經送交午○及聯邦政府或法院，即成為可
      散布於眾之「公共文件」，且被告等實際上亦已將上開文
      書之副本散布及行使於台灣，從而其等乃涉犯誹謗、妨害
      信用、洩漏業務上知悉他人秘密、違反公平交易法等罪嫌
      。
    (六)被告己○○、艾巫‧袁、葛雷‧霍琳斯萵斯與某臺灣律師
      串通，以竊取自訴人包括給第一銀行及中小企銀之自訴人
      事務所存檔之帳單等文件及物品，故其等涉犯竊盜罪嫌。
    (七)被告等共謀恐嚇自訴人給付美金45萬元以上之賄款或不法
      之款項，且進而以「律師公會懲戒程序」恐嚇自訴人及其
      律師給付被告及法官等約美金100萬元之賄款或不法之款
      項，因自訴人尚未付款，故其執業資格被停止，而其律師
      亦在懲戒程序中，從而被告等涉犯恐嚇罪嫌。
    (八)被告史癸○、乙○○、己○○、艾巫‧袁、葛雷‧霍琳斯
      萵斯、安德魯斯‧可斯鐵雷諾、威斯理‧拉希、丁○○○○‧阿拉雜、戊○‧吞那、壬○‧克雷哥、白拿‧可夫曼
      共同於83年2月10日至同年月16日間，擄走自訴人達7天之
      久，故其等乃涉犯擄人勒贖罪嫌。
    (九)被告等偽造變造公司股票，而謂「己○○等公司」或「講
      和講公司」為自訴人單獨所有，故涉犯偽造變造有價證券
      罪嫌。
    (十)被告等行使上開各該記載不實事項之文書等證據，故涉犯
      行使偽造變造證據罪嫌。
    (十一)被告等人數達3人以上，共同從事上開各項犯罪行為，乃
      具有集團性、常習性、脅迫性、暴力性之犯罪組織，故涉
      犯組織犯罪防制條例之罪嫌。
    (十二)綜上所述，因認被告等共同涉犯行使業務上登載不實之文
      書、行使偽造文書、誹謗、妨害信用、洩漏業務上知悉他
      人秘密、違反公平交易法、竊盜、恐嚇、擄人勒贖、偽造
      變造有價證券、行使偽造變造證據、組織犯罪防制條例等
      罪嫌。
二、按法院或受命法官得於第一次審判期日前訊問自訴人、被告
    及調查證據，訊問及調查結果，如認為案件有刑事訴訟法第
    第252條第10款犯罪嫌疑不足之情形者，得以裁定駁回自訴
    ，刑事訴訟法第326條第1項、第3項分別定有明文。復按認
    定不利被告之事實，須依積極證據，茍積極證據不足為不利
    於被告事實之認定時，即應為有利於被告之認定（最高法院
    30年上字第816號判例要旨參照）。
三、經查：
    (一)就上開犯罪事實 (一)部分，自訴人無非以卷附被告己○○於業務上所製作之訴訟文書內所記載之內容、該被告於
      法院庭訊時所為之陳述等（見本院84年度自字第905號卷
      一第69至83頁），為主要論據。惟查，被告己○○於上開
      文書內固記載自訴人係「被聲稱之律師」或「資格尚有疑
      義之律師」（alleged counsel），惟該被告僅係表達對
      於自訴人律師資格之懷疑態度，並非明指其「非聯邦法院
      律師」。又該被告於上開文書內固記載自訴人及其所代理
      之當事人所提出之申請係「無實益的及瑣碎的」（withou
      t merit and frivolous），惟並非如自訴人所理解之「
      毫無事實及法律根據」，且該被告亦僅係表達對於自訴人
      所提申請之主觀認知。是上開該被告所記載之用語皆係基
      於訴訟攻防之主觀態度及評價，而與客觀真實無涉，故不
      成立行使業務上登載不實文書罪。再者，被告己○○固於
      83年10月5日美國法院開庭時，為「自訴人並非律師公會
      成員」（Mr.辰○○○○, not even a member of the bar,...
      ）之陳述，惟該次庭訊筆錄應係由法庭記錄員或類似職位
      者所作成，而非由該被告所登載，且該法庭記錄員或類似
      職位者顯非我國之公務員，故亦無成立行使業務上登載不
      實文書或行使使公務員登載不實文書罪嫌之可言。
    (二)就上開犯罪事實 (二)部分，自訴人無非以卷附被告己○○於業務上所製作之訴訟文書內所記載之內容、訴外人
      GERID. Hollins所作成之證明書等（見本院84年度自字第
      905號卷一第86至90頁），為主要論據。惟查，被告己○○於上開文書內僅記載「自訴人之事務所並未被授權代理
      該被告」（the "Law Offices of 辰○○○○ Liang-Houh" is
      not authorized to represent William F. Highberger
      ），並未提及「自訴人實際上曾無權代理該被告」或「自
      訴人曾以該被告之代理人自居」等語，是自訴人指摘該被
      告涉犯行使業務上登載不實文書罪，應屬有誤。再者，卷
      附上開文書及證明書兩者在體例上顯為各別作成之文書，
      而不得混為一談，縱使於該證明書內關於交寄自訴人之日
      期或郵資之記載確有不實，惟作成該證明書者既係訴外人
      GERI D. Hollins，而非被告己○○，自訴人亦未證明該
      被告與訴外人GERI D. Hollins就該記載不實行為有何犯
      意聯絡，自難謂該被告成立行使業務上登載不實文書罪嫌
      。
    (三)就上開犯罪事實 (三)部分，自訴人無非以卷附被告己○○於業務上所製作之訴訟文書內所記載之內容、其於相關
      訴訟案件中委任律師所提出之法院文書內所記載之內容、
      美國律師RICHARD R. HOPKINS、JAMES L. ANDION、LANCE
      HADDIX所出具之具結書、被告史癸○所作成之文書及所附
      午○律師公會之地址、傳真函文及信封所載自訴人於我國
      之通訊地址等（見本院84年度自字第905號卷一第17至68
      頁、第91至138頁、臺灣臺北地方法院檢察署84年度偵字
      第2669號卷外置資料冊證物11），為主要論據。又證人
      LANCE HADDIX於84年5月12日偵訊時證述：自訴人於美國
      相關訴訟中皆有律師代理，並不具備美國午○民事訴訟法
      第391條 (b)所規定之「麻煩當事人」之要件，法官亦未
      宣示其為「麻煩當事人」云云，證人JAMES L. ANDION於
      同年6月16日偵訊時亦證述：自訴人於相關訴訟中有律師
      代理，並非「麻煩當事人」，故不應適用上開規定云云（
      見臺灣臺北地方法院檢察署84年度偵字第2669號卷第11頁
      正面至反面、第12頁反面、第32頁反面至第33頁正面）。
      惟查，被告己○○於其所製作而呈遞美國法院之上開文書
      中，乃主張：自訴人為規避「麻煩當事人」之認定，會以
      共同原告身分、委由與其有聯繫（associated）之律師，
      或實際上係代理自己（in propria persona）之律師身分
      等各種方式，提起一連串無實益且瑣碎之訴訟，故該當美
      國午○民事訴訟法第391條以下所規定之「麻煩當事人」
      等語（見本院84年度自字第905號卷一第23頁）。又被告
      史癸○於其所作成之上開文書內，更明確陳述：自訴人於
      相關訴訟中聘請律師之目的，並非視其為對於訴之聲明之
      中立評估者，而係將之當作形式上之傀儡，故僅限制其代
      理自己之活動尚有不足，而應依據美國午○民事訴訟法第
      391.7條 (b)之規定，在得到法院許可前，不論係代理自
      已抑或係經由律師，皆不得提起新訴訟等語（見本院84年
      度自字第905號卷一第65至66頁）。從而，被告己○○、
      史癸○皆未否認自訴人於相關訴訟中名義上有委任律師代
      理，自訴人就此節尚有誤會。該被告等係以自訴人因聘請
      與其有聯繫、僅具有傀儡地位而非中立之律師，實質上難
      認其確有律師代理等理由，而仍對其適用上開「麻煩當事
      人」之相關規定，自訴人若有不服，應循美國聯邦或午○
      之司法程序以圖救濟，自不得僅因該被告等所採之法律見
      解與自訴人及證人LANCE HADDIX、JAMES L. ANDION所採
      者相異，即認其等成立行使偽造文書或誹謗罪嫌。再者，
      被告己○○、史癸○適用相關規定之認定，乃基於該被告
      等主觀上對於法律之評價及確信，而與上開各該犯罪構成
      要件所規定之對於客觀事實之不實登載或指摘、傳述有間
      ，故該被告等應不成立上開各該罪嫌。
    (四)就上開犯罪事實 (四)部分，自訴人無非以卷附被告己○○於業務上所製作之訴訟文書內所記載之內容、法院開庭
      記錄、被告史癸○所作成之文書、訴外人ROBIN H.GILBER
      T 所作成之文書、美國律師RICHARD R. HOPKINS、JAMES
      L.ANDION 、LANCE HADDIX所出具之具結書（見本院84年
      度自字第905 號卷一第38至82頁、第91至108頁、第152至
      165頁），為主要論據。又證人LANCE HADDIX於84年5月12
      日偵訊時證述：被告等在沒有請律師為訴訟行為之情形下
      ，不得請求法院判決自訴人給付律師費用，且午○法官對
      於自訴人有種族歧視之偏見云云（見臺灣臺北地方法院檢
      察署84年度偵字第2669號卷第11頁反面至第12頁正面）。
      惟查，如前所述，午○法院之所以停止自訴人之律師執業
      權利，或不予審理自訴人之案件，係因認定自訴人以各種
      方式提起一連串無實益且瑣碎之訴訟，故應對其適用上開
      「麻煩當事人」之相關規定，命其在得到法院許可前，皆
      不得提起新訴訟。又依據卷附被告史癸○所作成之文書內
      容，系爭之美金30萬5,326.90元之性質係自訴人「未償付
      之罰金」（unpaid sanctions），而非其所謂之「賄款」
      （見本院84年度自字第905號卷一第67頁），於自訴人未
      付清該罰金前不予受理其所提之訴訟，衡情亦係基於強制
      自訴人履行其義務之法律上考量，我國法院自應尊重之。
      縱使此等認定有誤，自訴人亦應循美國聯邦或午○之司法
      程序以圖救濟，不得僅因其主觀上之法律見解及評價與被
      告己○○、史癸○有間，即謂其等成立行使偽造文書罪嫌
      。再者，依自訴人所提出被告己○○於業務上所製作之訴
      訟文書等證據，尚難證明被告己○○、艾巫‧袁、葛雷‧
      霍琳斯萵斯、安德魯斯‧可斯鐵雷諾、威斯理‧拉希、丁○○○○‧阿拉雜於自為當事人，事實上未花費律師費之
      情況下，向法院請求自訴人給付律師費或提供擔保之事實
      。又依上開證據，及被告己○○於法院開庭時所述：伊因
      案件相關聯，故取得代理之資格等語（見本院84年度自字
      第905號卷一第164至165頁），亦難以認定被告等有何無
      權代理或偽造代理權之情事。另外，證人LANCE HADDIX就
      其上開所證述：午○法官對於自訴人有種族歧視之偏見云
      云，並未說明其實際經驗或事實上之根據何在，故僅係該
      證人之個人意見或推測之詞，依刑事訴訟法第160條之規
      定，應不得作為證據使用。從而該被告等應不成立行使偽
      造文書罪嫌。
    (五)就上開犯罪事實 (五)部分，自訴人無非以卷附被告己○○、訴外人ROBIN H. GILBERT於業務上所製作之訴訟文書
      內所記載之內容、訴外人JOANNE EARLS ROBBINS所作成之
      判決書等（見本院84年度自字第905號卷一第17至68頁、
      第86 至90頁、第109至138頁、第152至162頁），為主要
      論據。惟查，被告己○○固於上開文書內記載「自訴人符
      合麻煩當事人之要件」、「被告史癸○認定自訴人係麻煩
      當事人」、「午○律師公會邇來因自訴人為麻煩當事人而
      停止其律師業務」、「自訴人與公司具有同一性」（the
      corporation's alter ego）、「自訴人以公司為殼來提
      起訴訟」（use...corporate shell to sue）等語（見本
      院84年度自字第905號卷一第23頁、第87頁、第153至154
      頁），惟上開「自訴人符合麻煩當事人之要件」、「自訴
      人與公司具有同一性」、「自訴人以公司為殼來提起訴訟
      」等用語，係表達該被告主觀上之法律見解或評價，並非
      對於客觀事實之指摘、傳述，且「被告史癸○認定自訴人
      係麻煩當事人」、「午○律師公會邇來因自訴人為麻煩當
      事人而停止其律師業務」等用語，則係對於公開且與濫用
      司法資源等公共利益相關之裁判加以援引，而不成立誹謗
      或洩漏業務上知悉他人秘密罪嫌，亦難認該被告有何「散
      布流言」或「行使詐術」以損害自訴人之信用，或不當損
      害自由競爭或公平交易之情事，故尚難認其涉犯妨害信用
      、違反公平交易法等罪嫌。又自訴人並未能證明本案被告
      等與訴外人ROBIN H. GILBERT、JOANNE EARLS ROBBINS就
      上開各該罪名有何犯意聯絡及行為分擔，且訴外人ROBIN
      H.GILBERT顯係基於上開公開且與公共利益相關之午○律
      師公會之裁判，始於其於業務上所製作之文書內記載：自
      訴人謂其得於午○執行律師業務，乃係對於美國國際貿易
      委員會作不實之陳述等語（見本院84年度自字第905號卷
      一第160至161頁），故亦無成立上開罪嫌之可言。另訴外
      人JOANNE EARLS ROBBINS固於其所作成之午○律師公會裁
      判書內記載：於聽證前幾分鐘，法院始收到自訴人之答辯
      狀，此將不會被歸檔或列為證據，且因自訴人之行為造成
      對於公共利益之實質威脅，故法院認為應依據營業及職業
      法（Business and Professions Code）第6007條 (c)，
      命令自訴人「列為非自願性停止執業」（involuntarily
      enrolled inactive）等語（見本院84年度自字第905號卷
      一第157至158頁），惟該訴外人在程序上就自訴人延遲提
      出之答辯狀不予歸檔或列為證據，以及在實體上命令自訴
      人「列為非自願性停止執業」等決定，乃基於其主觀上對
      於法律適用之見解，如前所述，自訴人若有不服，應循美
      國聯邦或午○之司法程序以圖救濟，而不得率指其成立上
      開罪嫌。
    (六)就上開犯罪事實 (六)部分，自訴人無非以卷附被告己○○所所出具之具結書、專業服務文件等（見本院84年度自
      字第905號卷一第166至168頁），為主要論據。惟查，上
      開證據至多僅能證明該被告曾接獲臺灣律師所送來之相關
      文件，其記載自訴人在臺北市重新執業等事實，尚難以此
      認定被告己○○、艾巫‧袁、葛雷‧霍琳斯萵斯有何竊取
      自訴人所有之文件或其他物品之竊盜犯嫌。
    (七)就上開犯罪事實 (七)至 (十)部分，自訴人並未提出證據
      ，以證明本案被告等涉犯恐嚇、擄人勒贖、偽造變造有價
      證券、行使偽造變造證據罪嫌。又就上開犯罪事實 (十一
      ) 部分，被告等人數固達3人以上，惟既未證明其等有何
      上開犯罪事實 (一)至 (十)部分之罪嫌，自難認其等涉犯
      組織犯罪防制條例之罪嫌。
    (八)末查，自訴人不僅未就其所主張被告等所涉犯之各該犯罪
      事實舉證以實其說，且其所提出之上開書證皆為影本，真
      實性並非無疑，惟經本院多次傳訊，其均未到庭就證明被
      告等上開罪嫌之方法及相關書證之真實性而為陳述，依直
      接審理原則，本院自無從僅以自訴人之書面陳述，據以認
      定被告等有自訴人所指之各該犯行，是本案被告等之犯罪
      嫌疑顯有不足。於上開各項證據以外，自訴人所提出或聲
      請本院調查之其他證據，或與被告等之犯罪事實無何關聯
      性，或不足以影響本院就被告等犯罪嫌疑不足之認定結果
      ，爰不予一一論列，附此敘明。
四，綜上所述，被告乙○○、壬○‧克雷哥既已死亡，且其餘被
    告等犯罪嫌疑不足，依前揭條文之規定，應以裁定駁回本件
    自訴。至移送併辦（臺灣臺北地方法院檢察署84年度偵字第
    2669號、84年度偵字第18562號）部分，因自訴已裁定駁回
    ，無從併辦，應予退回，由檢察官另作適當處理。
五、據上論斷，應依刑事訴訟法第326條第3項、第252條第6款、
    第10款，裁定如主文。
中    華    民    國    98    年    9    月     18    日
                  刑事第十庭審判長  法  官  蔡坤湖
                                    法  官  謝昀璉
                                    法  官  呂煜仁
上正本證明與原本無異。
如不服本裁定，應於裁定送達後5日內向本院提出抗告狀。
                                    書記官  曹尚卿
中    華    民    國    98    年    9     月    18    日


司法院資訊處製作；財團法人民間司法改革基金會備份。
